臺灣桃園地方法院刑事判決
111年度壢交簡字第384號
聲  請  人  臺灣桃園地方檢察署檢察官
被      告  呂宜秦



上列被告因過失傷害案件，經檢察官聲請以簡易判決處刑（110
年度偵字第29475號），本院判決如下：
    主      文
呂宜秦犯過失傷害罪，處有期徒刑貳月，如易科罰金，以新台幣
壹仟元折算壹日。
    事實及理由
一、本案犯罪事實、證據及應適用之法條（含自首減刑部分），
    除事實部分在附件之犯罪事實欄一第八行之「右轉彎」後，
    增列「並打方向燈」；證據部分增列：「①被告呂宜秦於本
    院之自白(並稱與告訴人宋金珠應各負一半責任)；②告訴人
    於本院提出之最新診斷證明書(診斷為告訴人仍有左側肩部
    旋轉環帶完全撕裂或破裂術後，且接受復健治療共83次)及
    聯新國際醫院之多張就醫單據與診斷證明書」以外，均引用
    檢察官聲請簡易判決處刑書之記載（如附件)。
二、審酌被告於附件所示之時地，應注意、能注意、卻不注意，
    致被告所駕汽車於貿然右轉時(有打方向燈)，從後方直行前
    來之告訴人機車，因煞閃不及，與被告汽車發生碰撞，致告
    訴人受有附件所示之傷害，迄仍遺留上開最新診斷證明書所
    載傷勢且所接受復健治療之次數迄已高達83次，告訴人到院
    並表明：現在我雖已不需動手術，只剩下繼續復健，但我左
    手只能舉到跟頭一樣高的高度，手掌沒力等語，可見本次事
    故雖未造成告訴人重傷，然確已使告訴人在身心、生活等方
    面，都受到不小的負面影響。惟被告犯後有自首，並於本院
    坦承犯行，也願與告訴人商談和解，惜雙方當庭就事發經過
    、事後處理情形與金額等，均存有歧見，無法達成和解。兼
    衡告訴人向本院表示「依法判決」之意見、被告違反義務之
    程度、雙方過失之程度、告訴人所受傷害、暨被告之品行、
    智識程度、生活狀況等一切情狀，量處如主文所示之刑，並
    諭知易科罰金之折算標準。
三、依刑事訴訟法第449條第1項前段、第3項、第454條第2項，
    逕以簡易判決處刑如主文。
四、如不服本判決，應於判決送達後20日內，向本院提出上訴狀
    （應附繕本），上訴於本院合議庭。
本案經檢察官楊挺宏聲請以簡易判決處刑。　
中　　華　　民　　國　　111 　年　　5 　　月　　6 　　日
            刑事第十庭    法　官　徐漢堂
以上正本證明與原本無異。
如不服本判決，應於判決送達後20日內向本院提出上訴狀（應附
繕本）。告訴人或被害人如對本判決不服者，應具備理由請求檢
察官上訴，其上訴期間之計算係以檢察官收受判決正本之日期為
準。
　　　　　　　　　　　　　書記官　侯儀偵　　　　　　　　
中　　華　　民　　國　　111 　年　　5 　　月　　6 　　日
附件：臺灣桃園地方檢察署檢察官聲請簡易判決處刑書
臺灣桃園地方檢察署檢察官聲請簡易判決處刑書
                                    110年度偵字第29475號
　　被　　　告　呂宜秦　女　61歲（民國00年0月00日生）
　　　　　　　　　　　　住彰化縣○○鄉○○村0鄰○○巷00
　　　　　　　　　　　　　號之1
　　　　　　　　　　　　居桃園市○○區○○路0段000號
　　　　　　　　　　　　國民身分證統一編號：Z000000000號
上列被告因過失傷害案件，業經偵查終結，認為宜以聲請簡易判
決處刑，茲將犯罪事實及證據並所犯法條分敘如下：
　　　　犯罪事實
一、呂宜秦於民國109年12月13日上午，駕駛車牌號碼0000-00號
    自用小客貨車，沿桃園市中壢區環西路由民族路往志廣路方
    向行駛，於同日上午11時8分許，途經環西路與志成路丁字
    岔路口時，本應注意車前狀況及兩車並行之間隔，並隨時採
    取必要之安全措施，且轉彎車應禮讓直行車先行，復依當時
    天候晴、日間自然光線、柏油路面乾燥、無缺陷、無障礙物
    、視距良好、無號誌等情，並無不能注意之情事，竟疏未注
    意貿然右偏行右轉彎，適有同向右側宋金珠騎乘車牌號碼00
    0-000號普通重型機車，行駛外側路肩，未減速慢行，並注
    意車前狀況，雙方煞閃不及發生碰撞，致宋金珠倒地受有右
    肋骨骨折、左肩挫傷合併關節唇及二頭肌腱撕裂傷、左側肋
    骨多發性閉鎖性骨折、左側膝部擦傷等傷害。呂宜秦則報警
    處理，於警到場時坦承肇事並願意接受裁判。
二、案經宋金珠訴由桃園市政府警察局中壢分局報告偵辦。
        證據並所犯法條
一、證據清單：
　㈠被告呂宜秦於警詢及偵查中之供述。
　㈡證人即告訴人宋金珠於警詢及偵查中之證述。
　㈢聯新國際醫院診斷證明書、天晟醫院診斷證明書、道路交通
    事故現場圖、道路交通事故調查報告表㈠、㈡各1份及道路交
    通事故照片13張。
　㈣桃園市政府車輛行車事故鑑定會111年1月12日桃交鑑字第111
    0000294號函文暨鑑定意見書（桃市鑑0000000案）1份：認
    為，被告駕駛自用小客貨車行經無號誌丁字岔路口，右偏行
    右轉彎，未充分注意同向右側直行車並行間隔，與告訴人騎
    乘普通重型機車行經無號誌丁字岔路口，行駛外側路肩，未
    減速慢行，且未充分注意車前狀況，同為肇事原因。
二、按汽車行駛時，駕駛人應注意車前狀況及兩車並行之間隔，
    並隨時採取必要之安全措施；轉彎車應讓直行車先行，道路
    交通安全規則第94條第3項、第102條第1項第7款分別訂有明
    文，被告駕車自應注意及此，且依當時客觀路況並無不能注
    意情事，竟疏未注意善盡禮讓告訴人先行之義務而貿然右偏
    行右轉彎肇事，堪認確有過失行為，且其過失行為與告訴人
    受傷結果間，衡之社會一般通念，顯然具有相當因果關係，
    被告犯嫌自堪認定。
二、核被告所為，係犯刑法第284條前段過失傷害罪嫌。而被告
    於肇事後，犯罪偵查機關未發覺前，即主動向到場處理之警
    員自承其為肇事者，並願接受裁判，此有桃園市政府警察局
    中壢分局中壢中壢交通中隊道路交通事故肇事人自首情形紀
    錄表紙在卷可按，核與自首要件相符，請依刑法第62條前段
    規定，減輕其刑。
三、依刑事訴訟法第451條第1項聲請逕以簡易判決處刑。
　　此　致
臺灣桃園地方法院
中　　華　　民　　國　 111　　年　　1 　　月　　26  　日
　　　　　　　　　　　　　檢　察　官　楊挺宏
本件證明與原本無異 
中    華    民    國   111    年     2     月    9    日
                          書  記  官  盧憲儀
附記事項：
本件係依刑事訴訟法簡易程式辦理，法院簡易庭得不傳喚被告、
輔佐人、告訴人、告發人等出庭即以簡易判決處刑；被告、被害
人、告訴人等對告訴乃論案件如已達成民事和解而要撤回告訴或
對非告訴乃論案件認有受傳喚到庭陳述意見之必要時，請即另以
書狀向簡易法庭陳述或請求傳訊。
所犯法條：
中華民國刑法第284條
因過失傷害人者，處 1 年以下有期徒刑、拘役或 10 萬元以下
罰金；致重傷者，處 3 年以下有期徒刑、拘役或 30 萬元以下
罰金。